【裁判字號】    99,易,177
【裁判日期】    990428
【裁判案由】    竊盜等
【裁判全文】
臺灣苗栗地方法院刑事判決               99年度易字第177號
公  訴  人  臺灣苗栗地方法院檢察署檢察官
被      告  乙○○
上列被告因竊盜等案件，經檢察官提起公訴（99年度偵字第166
號），本院判決如下：
    主  文
乙○○收受贓物，處有期徒刑參月，如易科罰金，以新臺幣壹仟
元折算壹日。又犯竊盜罪，處有期徒刑肆月，如易科罰金，以新
臺幣壹仟元折算壹日。應執行有期徒刑陸月，如易科罰金，以新
臺幣壹仟元折算壹日。
    事  實
一、乙○○明知其於民國98年8 月25日上午10時20分許，在臺中
    縣大安鄉○○村○ 鄰○○路296 巷6 號處，所搭乘由丙○○
    駕駛之車牌號碼PO-7379 號自用小客車1 部係屬來路不明之
    贓物（前開自用小客車為丁○○所有，丙○○於同年月22日
    在彰化縣彰化市○○里○○路122 號前竊得，此部分竊盜犯
    行業經刑事判決確定），竟因丙○○多日打牌未睡、精神不
    濟無法長途駕駛，而基於收受贓物之犯意，於同日上午11時
    前之某時，接手駕駛前開自用小客車前往臺北。
二、乙○○復基於為自己不法所有之意圖，於同日上午11時許，
    在苗栗縣頭份鎮○○街12巷13號前，以丙○○所開車輛之鑰
    匙撬動車牌，竊取甲○○所有車牌號碼4907─MX號自用小客
    車之車牌2 面，得手後，懸掛於前開自用小客車使用，以逃
    避警方追查。嗣經警於同日下午4 時許，在臺北縣新店市○
    ○街19巷巷口處查獲丙○○所駕駛之前開車輛及車牌均係贓
    物，再循線查悉上情。
三、案經臺灣苗栗地方法院檢察署檢察官主動簽分偵查起訴。
    理  由
一、證據能力之認定
    本案被告乙○○以外之人於審判外之陳述及卷內之書面證據
    資料，因被告於本院審理時對於各該證據均未爭執證據能力
    ，復均未於言詞辯論終結前聲明異議，本院審酌該等證據作
    成時之情況，並無不宜作為證據之情事，是依刑事訴訟法第
    159 條之5 第2 項、第1 項之規定，均得作為證據。至本案
    查獲照片，係依機器之功能，攝錄實物形貌而形成之圖像，
    非屬傳聞證據，與扣案物品均屬警方合法搜索扣押所得之物
    ，自有證據能力。
二、上揭犯罪事實，經被告於本院審理中坦承不諱，核與證人丙
    ○○對質詰問之內容大致相符，且有臺北縣政府警察局新店
    分局搜索扣押筆錄、扣押物品目錄表、贓物認領保管單、查
    獲照片6 張附卷可證（北偵卷第24～27、33、37、39～42頁
    ），足認被告之自白與事實相符。被告之犯行，可以認定，
    應予論罪科刑。
三、論罪部分
（一）核被告乙○○所為，係犯刑法第349 條第1 項之收受贓物
      、第320 條第1 項之竊盜罪。爰審酌被告犯收受贓物之動
      機僅係供代步之用，目的係前往臺北；其犯竊盜罪之動機
      係為躲避查緝，竊盜手法單純，係以丙○○之鑰匙直接竊
      取車牌2 面，得手的車牌業經發還被害人，損害不大，及
      其犯後態度、檢察官具體求刑等一切情狀，分別量處收受
      贓物有期徒刑3 月、竊盜罪有期徒刑4 月，併諭知易科罰
      金之折算標準，並定其應執行刑及諭知易科罰金之折算標
      準，以示懲儆。
（二）至檢察官起訴意旨雖認被告如前開犯罪事實二、所為，係
      犯刑法第321 條第1 項第3 款之攜帶兇器竊盜罪，惟檢察
      官於審判程序中已變更罪名為刑法第320 條第1 項之竊盜
      罪，核無變更起訴法條之問題，附予敘明。
四、適用之法律
（一）刑事訴訟法第299 條第1 項前段。
（二）刑法第320 條第1 項、第349 條第1 項、第41條第1 項前
      段、第51條第5 款。
（三）刑法施行法第1 條之1 第1 項、第2 項前段。
本案經檢察官陳文貴到庭執行職務。
中    華    民    國    99    年    4     月    28    日
                  刑事第一庭  法  官  溫耀源
以上正本證明與原本無異。
如不服本判決應於收受判決後10日內向本院提出上訴書狀，並應
敘述具體理由。其未敘述上訴理由者，應於上訴期間屆滿後20日
內向本院補提理由書( 均須按他造當事人之人數附繕本) 「切勿
逕送上級法院」。告訴人或被害人如對本判決不服者，應具備理
由請求檢察官上訴，其上訴期間之計算係以檢察官收受判決正本
之日期為準。
                              書記官  劉秋雯
中    華    民    國    99    年    4     月    28    日
附錄論罪科刑法條
中華民國刑法第320 條第1 項
意圖為自己或第三人不法之所有，而竊取他人之動產者，為竊盜
罪，處5 年以下有期徒刑、拘役或500 元以下罰金。
中華民國刑法第349 條第1 項
收受贓物者，處3年以下有期徒刑、拘役或500元以下罰金。

司法院資訊處製作；財團法人民間司法改革基金會備份。
